臺灣基隆地方法院宣示判決筆錄　九十一年度瑞簡字第一七號
　　原　　　告　甲○○
　　複　代理人　丙○○
　　被　　　告　乙○○
右當事人間九十一年度瑞簡字第一七號損害賠償事件於中華民國九十一年五月二十九
日下午四時在本院民事瑞芳簡易法庭公開宣示判決出席職員如左：
　　　法　　　官　陳湘琳
　　　法院書記官　王靜敏
　　　通　　　譯　李智洋
朗讀案由兩造均未到
法官朗讀主文宣示判決，並諭知將判決主文、所裁判之訴訟標的及其理由要領，記載
於後：
    主　　　文
被告應給付原告新台幣壹拾柒萬伍仟元，及自民國九十一年四月二十五日起至清償日
止，按年息百分之五計算之利息。
原告其餘之訴駁回。
訴訟費用由被告負擔二十分之七，餘由原告負擔。
本判決原告勝訴部分於原告以新臺幣伍萬玖仟元為被告供擔保後，得為假執行。
原告其餘假執行之聲請駁回。
    事實及理由要領
一、原告起訴主張被告於民國九十年十月十二日（提出告訴時誤稱為十一日，臺灣基
    隆地方法院檢察署檢察官九十年度偵字第四八九○號聲請簡易判決處刑書亦記載
    為十一日）下午二時許，在臺北縣瑞芳鎮○○路三二一號住處，因不滿原告要求
    其出門應告知去向之言語，竟出手毆打原告，致原告背部、左臂三Ｘ四公分挫傷
    瘀血共五處、腹部挫傷瘀血四Ｘ四公分一處、前胸瘀紫十Ｘ四公分、左上肢瘀紫
    二十Ｘ六公分、十Ｘ四公分、八Ｘ四公分、左下肢瘀紫六Ｘ六公分，並於抓住原
    告往柱子撞擊時，不慎造成原告手戴之玉鐲斷裂，為此請求被告賠償精神慰撫金
    新台幣（下同）四十萬元及玉鐲毀壞之損害十萬元，總計五十萬元。
二、經查，原告主張其於前開時間、地點遭被告毆打成傷及所有之玉鐲不慎損壞之事
    實，為被告所不爭執，且被告所涉傷害刑事案件，業經本院判處拘役五十日，如
    易科罰金以三百元折算一日，有本院九十年度瑞簡字第一一一號刑事簡易第一審
    案件卷宗影本在卷可稽，堪信原告主張被告應負侵權行為損害賠償責任一節為真
    實。
三、按因故意或過失，不法侵害他人之權利者，負損害賠償責任；不法侵害他人之身
    體、健康、名譽、自由、信用、隱私、貞操，或不法侵害其他人格法益而情節重
    大者，被害人雖非財產上之損害，亦得請求賠償相當之金額；不能回復原狀或回
    復顯有重大困難者，應以金錢賠償其損害，民法第一百八十四條第一項前段、第
    一百九十五條第一項、第二百十五條分別定有明文。茲就原告所請求之損害應否
    准許，分述如次：
  (一)玉鐲部分：原告所有玉鐲係以七萬五千元所購買，於九十年十月十二日遭被告不
    慎毀損，為兩造所不爭執，則原告請求被告賠償七萬五千元之損害，於法有據，
    應予准許。
  (二)精神慰撫金部分：查被告毆打原告成傷之事實，已如前述，其對於原告之非財產
    上損害，自應負賠償責任。本院審酌兩造為夫妻關係，目前均未從事任何工作，
    社會地位相當及原告身體所受傷勢非輕等情形，認原告請求十萬元之精神慰撫金
    為適當，逾上開部分之請求顯屬過高，不應准許。
四、從而，原告本於侵權行為之法律關係，請求被告給付十七萬五千元及自起訴狀繕
　　本送達翌日即九十一年四月二十五日起至清償日止，按年息百分之五計算之法定
    遲延利息，為有理由，應予准許；逾上開金額範圍之請求，於法無據，應予駁回
    。
五、原告陳明願供擔保，聲請宣告假執行，經核其勝訴部份，合於法律規定，爰酌定
    相當之擔保金額宣告之；其餘假執行之聲請，因該部份訴之駁回而失所依據，應
    予駁回。
中　　　華　　　民　　　國　　九十一　　年　　　五　　　月　　二十九　　日
~B臺灣基隆地方法院瑞芳簡易庭
~B      　法院書記官　王靜敏
~B      　法　　　官　陳湘琳
右正本證明與原本無異。
本筆錄正本之送達，與判決正本之送達，有同一效力。
對於本件判決如有不服，應於收受送達後二十日內向本院提出上訴書狀，上訴於本院
合議庭，並按他造當事人之人數附具繕本。
中　　　華　　　民　　　國　　九十一　　年　　　五　　　月　　三十一　　日
~B      　法院書記官　王靜敏
